【裁判字號】    90,易,3219
【裁判日期】    901130
【裁判案由】    竊盜
【裁判全文】
臺灣高雄地方法院刑事判決                          九十年度易字第三二一九號
    公  訴  人  臺灣高雄地方法院檢察署檢察官
    被      告  乙○○
右列被告因竊盜案件，經檢察官提起公訴（九十年度偵字第一六九九八號），本院判
決如左：
    主  文
乙○○竊盜，處有期徒刑參月，如易科罰金，以參佰元折算壹日。
    事  實
一、乙○○因欠缺交通工具，竟意圖為自己不法之所有，於民國九十年六月五日某時
    許，在高雄縣鳥松鄉○○路土地公廟前，見甲○○（原名杜志成）所有，已於同
    年五月十七日下午二時許，在高雄市○○○路五九六號前失竊，車牌號碼ＸＶＲ
    ─四六○號（引擎號碼：Ｄ0000000號）重型機車停放在該處，且機車鑰
    匙留在其上，即徒手以該鑰匙啟動電門竊取該機車，得手後，供己騎用。嗣於同
    年六月二十二日下午二時五十分許，騎乘上開車輛行經高雄縣鳳山市○○路與文
    英路路口時，為警攔檢查獲，並扣得機車鑰匙二支。
二、案經高雄縣警察局移送臺灣高雄地方法院檢察署檢察官偵查起訴。
    理  由
一、右揭事實，迭據被告乙○○於警訊、偵查中及本院審理時坦承不諱，核與被害人
    甲○○於警訊及本院審理中指訴之情節相符，並有車輛竊盜、車牌失竊資料個別
    查詢報表—查詢車輛認可資料及贓物認領收據各一紙附卷可稽，復有鑰匙二支扣
    案足資佐證。被告雖又辯稱因見該車遭棄置於土地公廟前，其適無交通工具才以
    留在機車上之鑰匙開啟偷走該車，然查被告自陳竊取該車之時間為九十年六月五
    日，距離被害人甲○○所陳發現該車遭竊之時間不過十餘日，自車輛之外觀必可
    知該車為他人所有且仍在使用中，而機車為具有一定價值之物，且機車若欲停止
    使用需向所轄監理機關為報廢手續，常人不可能任意棄置於路旁，是被告對於前
    開車輛為有主物且他人仍在使用中應有所認知，其明知該車非其所有，仍擅自將
    之移於自己實力支配之下供己使用，顯有不法所有之意圖及竊盜犯罪認識無疑，
    其辯稱誤認該車無人使用云云，不足採信，本件事證明確，被告犯行堪以認定。
二、核被告乙○○所為，係犯刑法第三百二十條第一項之竊盜罪。爰審酌被告正值壯
    年，竟不思上進，率爾竊取他人之財物，惟念其因一時貪慾，短於思慮，致觸犯
    本案犯行，所犯情節尚非重大，及犯後坦承犯行，態度良好等一切情狀，量處如
    主文所示之刑，並諭知易科罰金之折算標準。另扣案之鑰匙二支，被告否認為其
    所有，本院復查無其他積極證據以證明確屬被告所有，又非屬違禁物，爰不另為
    沒收之宣告，附此敘明。
據上論斷，應依刑事訴訟法第二百九十九條第一項前段，刑法第三百二十條第一項、
第四十一條第一項，罰金罰鍰提高標準條例第一條前段、第二條，判決如主文。
本案經檢察官王啟明到庭執行職務。
中      華      民      國    九十    年     十一     月     三十     日
                                    臺灣高雄地方法院刑事第四庭
                                        法  官  廖  純  卿
右正本證明與原本無異。
如不服本判決，應於判決送達後十日內，向本院提出上訴狀。
                                        書記官  林  孝  聰
中      華      民      國    九十    年     十一     月     三十     日
附錄本案論罪科刑法條全文：
刑法第三百二十條第一項。
中華民國刑法第三百二十條
 (普通竊盜罪、竊佔罪)
意圖為自己或第三人不法之所有，而竊取他人之動產者，為竊盜罪，處五
年以下有期徒刑、拘役或五百元以下罰金。


司法院資訊處製作；財團法人民間司法改革基金會備份。
